【裁判字號】    89,訴,946
【裁判日期】    890818
【裁判案由】    盜匪
【裁判全文】
臺灣高雄地方法院刑事判決                          八十九年度訴字第九四六號
    公  訴  人  臺灣高雄地方法院檢察署檢察官
    被      告  甲○○
    指定辯護人  本院公設辯護人  丙○○
右列被告因盜匪案件，經檢察官提起公訴 (八十九年度偵字第六六二一號)，及併案
審理（八十九年度偵字第七六三一號），本院判決如左：
    主  文
甲○○意圖為自己不法之所有，以強暴致使不能抗拒而取他人之物，處有期徒刑捌年
。褫奪公權肆年。
    事  實
一、甲○○因缺錢使用，竟意圖為自己不法之所有，於民國八十九年三月十七日零時
    五十七分許，持非其所有之西瓜刀一支，以膠布纏著報紙作刀套，騎乘車牌號碼
    ＧＦ九－七二七號機車至高雄縣鳳山市○○○路一三八號鯨世界加油站，佯裝加
    油，於加油工丁○○為其機車加油時，竟抽出西瓜刀架住丁○○左頸部，以強暴
    致使不能抗拒，喝令丁○○拿錢出來，並以西瓜刀抵住丁○○至收銀機處，俟丁
    ○○打開收銀機抽屜，甲○○即動手強取抽屜內之現金新台幣（下同）三千九百
    元（包括一千元二張、五百元一張、一百元十四張）得手，並喝令丁○○趴在地
    上後，騎乘機車逃逸。嗣因丁○○在為甲○○機車加油時，曾記住機車號碼，乃
    向警方報案，於同日上午六時許，經警在高雄縣鳳山市○○○路八十巷十八號之
    二（三樓）查獲甲○○，起出搶劫所得之三千九百元（已由丁○○領回），並在
    高雄縣鳳山市○○○路高速公路涵洞下扣押甲○○作案後丟棄該處之前開西瓜刀
    一支。
二、案經高雄縣警察局鳳山分局報請台灣高雄地方法院檢察署檢察官偵查起訴，既併
    案審理。
    理  由
一、右揭事實訊據被告甲○○坦承不諱，核與證人丁○○於警訊及本院審理時之證述
    情節相符，並有扣案之西瓜刀一支可資佐證，及領結一張、被告照片二張、機車
    照片二張附卷可稽，事證明確，被告犯行堪以認定。
二、核被告所為係犯懲治盜匪條例第五條第一項第一款之盜匪罪。爰審酌被告利用夜
    間，攜帶西瓜刀強劫金錢，危害社會治安鉅大，本應從重量刑，惟其前無犯罪紀
    錄，有本院院內索引卡紀錄表、台灣高等法院被告全國前案紀錄表、及台灣高雄
    地方法院檢察署刑案資料查註紀錄表各一份在卷可考，素行尚非不良，其因一時
    須錢使用，年輕智淺，竟挺而走險，初罹重典，犯後頗有悔意，坦承罪行，態度
    難謂不佳等一切情狀，量處如主文所示之刑，且依其犯罪之性質，併予宣告褫奪
    公權四年，以資懲儆。扣案之西瓜刀一支，被告自警偵訊及本院審理時，均供稱
    係向朋友所借，非其所有，且非違禁物，尚乏沒收依據，不予宣告沒收。至於盜
    匪所得之三千九百元，已由被害人領回，自毋庸再諭知發還。
三、台灣高雄地方法院檢察署八十九年度偵字第七六三一號併案意旨略以：被告意圖
    為自己不法之所有，於八十九年三月十八日三時許，在高雄縣鳳山市○○○路八
    十巷口，駕駛車牌號碼ＧＦ九－七二七號重機車，娓隨單獨騎乘機車返家之被害
    人乙○，持預藏之西瓜刀一把，嚇令乙○交付財物之際，因乙○大呼救命，被告
    即持西瓜刀砍傷乙○右肩後落荒而逃，因認被告涉犯懲治盜匪條例第五條第二項
    第一項之盜匪未遂罪云云。檢察官併案認被告涉犯上開罪嫌，係以被害人乙○之
    指訴為唯一論據。訊據被告堅詞否認此部分犯行，辯稱伊未犯此案。惟查，證人
    乙○固於警訊時指稱警方提供之被告照片及機車，係持西瓜刀欲搶其皮包之人無
    誤。然證人乙○於本院結證稱：伊係於被搶之隔日上午十時許，至新甲派出所報
    案，警員稱東西未被搶劫得逞不必報案，並稱該歹徒已抓到，要伊認人，伊表示
    不敢當面認被告，警方乃取出被告及機車照片供伊指認，伊表示像是又像不是，
    但伊現可確認歹徒非照片中之被告，因當時遭搶時，非常恐懼，天又暗，看不清
    楚等語在卷（本院八十九年七月廿八日訊問筆錄）。是以，證人乙○於警訊及本
    院訊問時之證詞已不一致，且於本院訊問時又明確表示歹徒非照片中之被告，自
    不得以其警訊之陳述遽繩被告此部分之盜匪罪責，此外，復查無其他積極證據足
    認被告有何此部分盜匪犯行，既不能證明其犯罪，與起訴事實即無連續犯之裁判
    上一罪關係，本院自無從併案審理，應移還同署續行偵辦。
據上論斷，應依刑事訴訟法第二百九十九條第一項前段，懲治盜匪條例第八條、第五
條第一項第一款，刑法第三十七條第二項、第三項，判決如主文。
本案經檢察官莊榮松到庭執行職務
中    華    民    國      八十九      年      八      月      十八      日
                                      臺灣高雄地方法院刑事庭
                                法  官     郭錦茂
右正本證明與原本無異。
如不服本判決，應於判決送達後十日內，向本院提出上訴狀。
                                書記官    賴佳慧
中    華    民    國      八十九      年      八      月    二十二      日
附錄本判決論罪法條：
懲治盜匪條例第五條第一項第一款：
  有左列行為之一者，處無期徒刑或七年以上有期徒刑：
  一意圖為自己或第三人不法之所有，以強暴、脅迫、藥物、催眠術或他法致使不能
    抗拒而取他人之物或使其交付者。


司法院資訊處製作；財團法人民間司法改革基金會備份。
